【裁判字號】    95,訴,984
【裁判日期】    950711
【裁判案由】    毒品危害防制條例
【裁判全文】
臺灣臺中地方法院刑事判決               95年度訴字第984號
公  訴  人  台灣台中地方法院檢察署檢察官
被      告  乙○○
                    （另案羈押台灣彰化看守所）
選任辯護人  陳育仁律師
上列被告因毒品危害防制條例案件，經檢察官提起公訴（九十五
年度偵字第二一三號），本院判決如下：
    主    文
乙○○意圖販賣而持有第二級毒品，處有期徒刑伍年貳月。
扣案之第二級毒品甲基安非他命貳包及壹大袋（合計驗餘淨重八
八七點八七公克）沒收銷燬之；電子磅秤壹台、分裝夾鏈袋壹包
沒收。
    犯罪事實
一、乙○○曾因麻醉藥品管理條例、肅清煙毒條例、賭博、藥事
    法等案件，經台灣高等法院及台灣板橋地方法院分別判處有
    期徒刑五年六月、三年二月、三年二月、五月、六月、四月
    ，定其應執行刑為有期徒刑十二年二月，於民國九十一年三
    月十一日假釋（假釋期滿日期為九十六年十二月二十四日）
    。仍不知悔改，復於九十三年四月十九日二十三時三十分許
    為警查獲前之不詳時間，在不詳處所，以不明方式取得第二
    級毒品甲基安非他命合計淨重八八八點零二公克，竟意圖販
    賣而持有之。嗣於九十三年四月十九日二十三時三十分許，
    乙○○駕駛ＤＲ－６１６５號自小客車，停放台中市西屯區
    市○○○路靠近惠中路一段之人行道，下車在該自小客車附
    近之人行道上，以電子磅秤及分裝夾鏈袋分裝前開第二級毒
    品甲基安非他命時，為警當場查獲，並扣得乙○○所有之電
    子磅秤一台、分裝夾鏈袋一包、第二級毒品甲基安非他命二
    包及一大袋（其中電子磅秤一台、甲基安非他命二包，係在
    人行道上查獲，甲基安非他命一大袋係在該ＤＲ－６１６５
    號自小客車內查獲，分裝夾鏈袋大部分在該自小客車內，小
    部分在磅秤旁查獲，甲基安非他命合計淨重八八八點零二公
    克，同時亦扣得乙○○所有與本案尚無直接關連之現金新台
    幣十八萬五千元、第一級毒品海洛因一包、摻有海洛因之香
    煙五支，另查獲在場人丙○○持有海洛因二包、摻有海洛因
    之香煙一支）。
二、案經台中市警察局第六分局報請台灣台中地方法院檢察署檢
    察官偵查起訴。
    理    由
一、訊據被告乙○○否認意圖販賣而持有第二級毒品犯行，辯稱
    為警查獲之第二級毒品甲基安非他命二包、一大袋及電子磅
    秤一台、分裝夾鏈袋一包，均非伊所有，係綽號「小林」之
    不詳姓名者所有，當時伊與「小林」約在查獲地點，要向「
    小林」購買第一級毒品海洛因，「小林」及其另一朋友於為
    警查獲前到達，要拿甲基安非他命給伊，伊不要，後來「小
    林」及其另一朋友看到警察到達即先跑離現場，該ＤＲ－６
    １６５號自小客車係伊所有云云。證人丙○○在本院審理時
    亦證稱乙○○去找一個叫「小林」的人拿東西，要伊過去幫
    忙帶路，因乙○○對台中市路況不熟，伊到達現場時，看到
    乙○○與「小林」大聲爭吵，乙○○說那個不是他想要的東
    西，「小林」說等一下拿來換，警察就來了，伊只知乙○○
    要向「小林」拿一點海洛因，「小林」拿一包東西給乙○○
    ，該包東西以塑膠袋裝著，丟在乙○○車上，伊是到現場與
    乙○○會合，看見一百公尺以外有一人逃走，過約二、三分
    鐘警察就前來云云，以附和被告說詞。惟查扣案之電子磅秤
    一台、第二級毒品甲基安非他命二包，係為警在上揭人行道
    上查獲，另甲基安非他命一大袋係在該ＤＲ－６１６５號自
    小客車之前座椅下查獲，分裝夾鏈袋大部分在該自小客車內
    ，小部分在電子磅秤旁查獲，查獲前被告係蹲在電子磅秤旁
    ，丙○○站著，距離約一個停車格寬，被告正在分裝白色粉
    末，查獲員警係開車經過現場，發現可疑，再迴轉至現場盤
    查等情，業據證人即查獲員警許書維於偵查中證述綦詳，證
    人即查獲員警古文生、梁益芳於偵查中亦均證稱並無第三人
    在查獲現場，也未見第三人逃離現場等語，足見為警查獲前
    ，被告確在上揭人行道上分裝第二級毒品甲基安非他命，除
    被告及丙○○外，迄無其他第三人在場。次查被告於警訊時
    係陳稱當時伊與葉再庭（真實姓名係丙○○，冒用葉再庭名
    義應訊）正要向綽號「小林」之男子購買海洛因云云；復於
    偵查中供述當晚伊前來台中向秋冬海產店老闆蔡秋冬借錢，
    開車至五權西路下交流道，因路況不熟，所以聯絡葉再庭到
    五權西路帶路，葉再庭搭乘計程車前來，伊載葉再庭至秋冬
    海產店向蔡秋冬借得新台幣十五萬元，之後有朋友打電話給
    葉再庭，葉再庭問伊是否要去購買海洛因，伊即與葉再庭一
    起至台中市○○區○○路一段與市○○○路口，準備向「小
    林」購買海洛因，「小林」與另一男子從巷口走出，「小林
    」進入伊車內，另一男子在巷內，葉再庭前去超商，「小林
    」即將電子磅秤及毒品放伊車內，伊要「小林」將毒品拿下
    來，沒多久葉再庭就遭警方制伏云云，而證人丙○○於警訊
    時（係冒用葉再庭名義應訊）則供陳「小林」之男子於見面
    時即先拿一包峰牌香煙給伊，說煙盒內有一支捲好之香煙要
    請伊抽，便與乙○○交易毒品，伊於一旁吸食該摻有海洛因
    之香煙，突然聽到「小林」說危險，之後拔腿就跑，警方出
    現時，伊將摻有海洛因之香煙及煙盒丟棄一旁云云，另在本
    院審理時證稱乙○○去找一個叫「小林」的人拿東西，要伊
    過去幫忙帶路，因乙○○對台中市路況不熟，伊到達現場時
    ，看到乙○○與「小林」大聲爭吵，乙○○說那個不是他想
    要的東西，「小林」說等一下拿來換，警察就來了，伊只知
    乙○○要向「小林」拿一點海洛因，「小林」拿一包東西給
    乙○○，該包東西以塑膠袋裝著，丟在乙○○車上，伊是到
    現場與乙○○會合，看見一百公尺以外有一人逃走，過約二
    、三分鐘警察就前來云云，彼此及前後所供出入極大，且與
    警方查獲扣案之第二級毒品甲基安非他命、電子磅秤、分裝
    夾鏈袋之情形不符，顯有可議。參以販賣毒品罪刑嚴重，扣
    案之第二級毒品甲基安非他命二包及一大袋合計淨重高達八
    八八點零二公克（其中零點一五公克鑑定用罄，驗餘淨重八
    八七點八七公克，純度約為九四點九％，見卷附內政部警政
    署刑事警察局九十四年十一月二十九日刑鑑字第０九四０一
    六五九二七號鑑定書），價值菲少，取得不易，茍如被告所
    言，其係要向「小林」購買第一級毒品海洛因，衡諸經驗法
    則，「小林」焉會攜帶如此大量之甲基安非他命到場，並隨
    身附帶電子磅秤及分裝夾鏈袋，而一見面即將一大袋甲基安
    非他命放置被告所駕駛之ＤＲ－６１６５號自小客車內？且
    亦不可能於發覺異狀逃離現場時，遺下如此大量之甲基安非
    他命，未將之一併帶走，況當時確無第三人在場，已如前述
    ，益徵被告所辯及證人丙○○附和其說之證述，係飾卸及迴
    護之詞，不足採信。此外復有電子磅秤一台、分裝夾鏈袋一
    包、第二級毒品甲基安非他命二包、一大袋扣案，及台中市
    警察局第六分局扣押筆錄、扣押物品目錄表、現場圖、現場
    照片附卷可稽。被告以不明方式取得高達八八八點零二公克
    之第二級毒品甲基安非他命（尚無積極證據足資證明被告係
    以價購方式取得），且為警查獲時，已在進行分裝行為，自
    有販賣之意圖，本件事證明確，被告犯行堪予認定。
二、核被告所為，係犯毒品危害防制條例第五條第二項之意圖販
    賣而持有第二級毒品罪。爰審酌被告已有違反麻醉藥品管理
    條例、肅清煙毒條例、賭博、藥事法等前科，尚在假釋中，
    仍不知悔改，又意圖販賣而持有大量第二級毒品甲基安非他
    命，情節非輕，及其犯罪動機、目的、手段、所生危害、犯
    罪後態度等一切情狀，處以如主文所示之刑。扣案之第二級
    毒品甲基安非他命二包及一大袋（合計驗餘淨重八八七點八
    七公克），應依毒品危害防制條例第十八條第一項前段規定
    諭知沒收銷燬之；另電子磅秤一台、夾鏈袋一包，係供被告
    犯前開之罪所用，則依同條例第十九條第一項規定宣告沒收
    。至於鑑定用罄之甲基安非他命零點一五公克，已不存在，
    無庸再予宣告沒收，併予敘明。
據上論斷，應依刑事訴訟法第二百九十九條第一項前段，毒品危
害防制條例第五條第二項、第十八條第一項前段、第十九條第一
項，判決如主文。
本案經檢察官甲○○到庭執行職務。
中    華    民    國    95    年     7    月    11    日
                  台灣台中地方法院刑事第八庭
                          審判長法  官  朱光國
                                法  官  洪俊誠
                                法  官  鍾堯航
上正本證明與原本無異。
如不服本判決，應於送達後十日內向本院提出上訴狀（須附繕本
），上訴於台灣高等法院台中分院。
                                書記官  葉泰濃
中    華    民    國    95    年     7    月    11    日
附錄本案論罪科刑法條全文
毒品危害防制條例第五條第二項：
意圖販賣而持有第二級毒品者，處五年以上有期徒刑，得併科新
台幣五百萬元以下罰金。


司法院資訊處製作；財團法人民間司法改革基金會備份。
